【裁判字號】    89,上易,2086
【裁判日期】    900108
【裁判案由】    贓物
【裁判全文】
臺灣高等法院臺南分院刑事判決             八十九年度上易字第二八六號   Ｇ
      上  訴  人
      即  被  告  A
右上訴人因贓物案件，不服臺灣臺南地方法院八十九年度易字第二六六六號中華民國
八十九年十一月十日第一審判決（起訴案號：臺灣臺南地方法院檢察署八十九年度偵
字第九九九二號），提起上訴，本院判決如左：
      主      文
上訴駁回。
      事      實
一、甲○○○○ ○ ADONIS（菲律賓人）於民國（下同）八十九年十一月間，在台南縣仁德
    鄉某不詳廟宇旁，明知HECTOR DELA CRUZ（菲律賓人）所兜售之ＶＤＺ─四五七
    號三陽牌四十九西西輕型機車（懸掛之ＮＭＸ─六三二號車牌）係來路不明之贓
    物（按該機車係車主丙○○於八十八年六月二十七日下午七時許，在台南縣仁德
    鄉○○村○○○街十三號前所失竊；而車牌係乙○○於八十八年十月二十三日下
    午三時許，在台南縣永康市○○路一二七巷十五號前所失竊），竟仍以新台幣（
    下同）六千元之價格買受。嗣甲○○○○ ○ ADONIS於八十九年一月十六日下午四時十
    五分許騎乘該機車，途經台南市○○路二號前為警查獲。
二、案經台南市警察局第五分局報請台灣台南地方法院檢察署檢察官偵查起訴。
      理      由
一、訊據被告甲○○○○ ○ ADONIS對於右揭時地以六千元之價格向菲律賓人HECTOR DELA
    CRUZ購得該機車之事實供承不諱，惟矢口否認有贓物犯行，辯稱：伊不知該車係
    贓車云云。
二、惟查上開機車係車主丙○○於八十八年六月二十七日下午七時許，在台南縣仁德
    鄉○○村○○○街十三號前所失竊；而ＮＭＸ─六三二號車牌係乙○○於八十八
    年十月二十三日下午三時許，在台南縣永康市○○路一二七巷十五號前所失竊一
    情，業據丙○○、邵惠二人於警訊中指訴綦詳，並有贓物領據二紙附卷可稽，足
    見該機車確要屬贓車無訛。
三、按購買機車，為擔保機車來源之正當性，一般人除向機車行洽購以外，必會先檢
    視有無行車執照，或其他車籍資料，以免所購車輛來路不明，此為眾所週知之事
    。本件被告甲○○○○ ○ ADONIS雖係菲律賓人，惟被告供承伊知悉台灣地區購買機車
    應辦理過戶登記，此項規定與菲律賓國家規定相同，而被告甲○○○○ ○ ADONIS向同
    為菲律賓人購買上開機車，所懸掛車牌號碼與行車執照號碼並不相符，且未辦理
    機車過戶，已違常情，被告嗣後並將購得之車身改噴顏色為土黃色，以掩人耳目
    ，足見被告有贓物認識至明，所辯不知是贓車云云，無非卸責之詞，不足採信，
    事證明確，被告犯行堪予認定。
四、核被告所為，係犯刑法第三百四十九條第二項之故買贓物罪。原審以事證明確，
    因予適用刑法第三百四十九條第二項、第四十二條第二項、罰金罰鍰提高標準條
    例第一條前段、第二條規定，併審酌被告無犯罪前科，因一時貪念故買贓物，犯
    罪情節非重大，惟犯後態度欠佳等一切情狀，量處被告罰金捌仟元，並諭知如易
    服勞役以三百元折算一日之標準，以資懲儆，本院經核原判決認事用法，核無違
    誤，量刑亦稱允當。被告上訴意旨，指摘原判決不當，非有理由，應予駁回。
據上論斷，應依刑事訴訟法第三百六十八條，判決如主文。
本案經檢察官羅清溪到庭執行職務。
中    華    民    國      九十      年      一        月      八        日
                                  臺灣高等法院臺南分院刑事第五庭
                                      審判長法官  茆    臺    雲
                                            法官  蔡    長    林
                                            法官  曾    平    杉
右正本證明與原本無異。
不得上訴。
                                      法院書記官  黃    全    忠
中    華    民    國      九十      年      一        月     十    日
附錄法條：
刑法第三百四十九條第二項：搬運、寄藏、故買贓物或為牙保者，處五年以下有期徒
                          刑、拘役或科或併科一千元以下罰金。


司法院資訊處製作；財團法人民間司法改革基金會備份。
